臺灣板橋地方法院刑事判決　　　　　　　　　　　　九十三年度訴字第一七五一號
　　公　訴　人　臺灣板橋地方法院檢察署檢察官
　　被　　　告　乙○○
右列被告因偽造文書等案件，經檢察官提起公訴（九十三年度核退偵字第五二九號）
，本院依簡式審判程序判決如左：
    主  文
乙○○共同行使偽造私文書，足以生損害於他人，處有期徒刑陸月，如易科罰金，以
參佰元折算壹日。扣案之變造「甲○○」國民
電話服務申請書上偽造之「甲○○」署押參枚均沒收。
    事  實
一、乙○○前因違反懲治盜匪條例、竊盜、麻醉藥品管理條例及電信法等案件，經法
    院分別判處有期徒刑七年四月、一年六月、六月及三月，上開四罪經分別定應執
    行刑並接續執行，於民國九十二年二月二十日縮短刑期假釋出獄，刑期應至九十
    六年七月三十日始屆滿；詎乙○○猶不知悔改，於假釋期間內之九十三年四月間
    ，為逃避追緝並謀取生活費用，竟與鄧偉民（另經本院以簡易判決處刑在案）基
    於行使變造
    生先在台北縣土城市○○路某處，將自己照片交給鄧偉民，由鄧偉民將乙○○之
    照片換貼至不知如何而來之甲○○國民
    年四月十七日晚間於臺北縣新莊市○○街附近失竊），而加以變造，變造完成後
    交由乙○○持有，足以生損害於甲○○及戶政機關對於身分管理之正確性。乙○
    ○、鄧偉民復於九十三年四月十九日前往位於臺北市○○○路之「北極熊通訊百
    貨行」，推由乙○○持上開變造完成之「甲○○」國民
    年籍資料及接續偽簽「甲○○」署押三枚於遠傳行動電話服務申請書上，偽造表
    示由「甲○○」申請行動電話及門號意思之私文書後，分別將偽造之遠傳行動電
    話服務申請書及變造之「甲○○」國民
    之，使該通訊百貨行人員陷於錯誤，以為前來申請門號者確為真實之甲○○本人
    ，因此交付門號0000000000號易通卡及不詳型號之行動電話一支予乙
    ○○，足以生損害於甲○○及遠傳電信股份有限公司（以下簡稱遠傳電信）。乙
    ○○得手後，立即於「北極熊通訊百貨行」上址門外，將申請得來之上開門號易
    通卡及行動電話一支交予鄧偉民，而得報酬新臺幣一千元。嗣於九十三年四月二
    十四日下午三時許，為警在臺北縣板橋市○○路○段二六五巷三弄四十一號二樓
    內查獲，並當場扣得變造之「甲○○」國民
二、案經臺北縣政府警察局海山分局移送臺灣板橋地方法院檢察署檢察官偵查起訴。
    本院於準備程序進行中，被告乙○○就被訴事實為有罪之陳述，經告知簡式審判
    程序之旨，並聽取公訴人、被告之意見後，本院合議庭裁定由受命法官獨任進行
    簡式審判程序。
    理  由
一、右揭犯罪事實，業據被告於警詢、偵查及本院準備程序、審理時均自白不諱，核
    與證人甲○○、鄧偉民分別於警詢中指述之情節相符，復有遠傳電信行動電話基
    本資料查詢表、遠傳行動電話服務申請書在卷可稽（見九十三年度核退偵字第五
    二九號偵查卷第五頁、第六頁），足認被告之自白確與事實相符。再查，扣案之
    「甲○○」國民
    有切割之痕跡，判有變造之虞，另有內政部警政署刑事警察局九十三年十月二十
    六日刑鑑字第０９３０２０９７８４號鑑驗通知書附卷供憑（見本院卷），益徵
    被告所持有之「甲○○」國民
    證明確，被告犯行堪予認定，應依法論科。
二、被告持變造之「甲○○」國民
    電話及門號，自足以生損害於甲○○、遠傳電信及戶政機關對於身分管理之正確
    性，核其所為，係犯刑法第二百十六條、第二百十二條之行使變造特種文書罪，
    同法第二百十六條、第二百十條之行使私文書罪及同法第三百三十九條第一項之
    詐欺取財罪。被告與鄧偉成間，就上開犯行均有犯意之聯絡及行為之分擔，為共
    同正犯。被告於性質上屬私文書之遠傳遠傳行動電話服務申請書上偽造「甲○○
    」署押三枚，係基於單一犯意對於同一法益所為之接續侵害，屬法律概念上之一
    行為，原應論以單純一罪，惟此行為屬嗣後偽造私文書之部分行為，而偽造私文
    書之低度行為，又為行使之高度行為所吸收，均不另論罪。變造「甲○○」國民
    審理時自承：伊當時因沒有工作，又遭通緝，與鄧偉民討論結果，認為可以取得
    一張變造
    告所犯上開三罪，有方法結果之牽連關係，應依刑法第五十五條規定，從最重之
    刑法第二百十六條、第二百十條之行使偽造私文書罪論處。爰審酌被告素行不良
    ，前已因違反懲治盜匪條例、竊盜、麻醉藥品管制條例及電信法等案件，經法院
    分別判處有期徒刑七年四月、一年六月、六月及三月，上開四罪經分別定應執行
    刑並接續執行，於民國九十二年二月二十日縮短刑期假釋出獄，刑期應至九十六
    年七月三十日始屆滿，竟猶於假釋期間再犯本罪，自我控制能力顯然薄弱，惟其
    犯後態度尚稱良好，暨其犯罪之動機、目的、手段、所生危害等一切情狀，量處
    如主文所示之刑，並諭知易科罰金之折算標準，以示懲儆。變造之「甲○○」國
    民
    第三十八條第一項第二款之規定宣告沒收；另被告偽造於遠傳行動電話服務申請
    書上之「甲○○」署押三枚，亦應依刑法第二百十九條之規定併予沒收。
據上論斷，應依刑事訴訟法第二百七十三條之一第一項、第二百九十九條第一項前段
，刑法第二十八條、第二百十六條、第二百十條、第二百十二條、第三百三十九條第
一項、第五十五條、第四十一條第一項前段、第二百十九條、第三十八條第一項第二
款，罰金罰鍰提高標準條例第一條前段、第二條，判決如主文。
本案由檢察官朱學瑛提起公訴，經檢察官張慶林到庭執行職務。
中　　　華　　　民　　　國　　九十三　　年　　 十二 　　月　　　九　　　日
                                臺灣板橋地方法院刑事第十二庭
                                    法  官  劉元斐
右正本證明與原本無異。
如不服本判決，應於判決送達後十日內向本院提出上訴狀 (應附繕本)，上訴於臺灣
高等法院。
                                          書記官    郭玉芬
中　　　華　　　民　　　國　　九十三　　年　　 十二 　　月　　　九　　　日
附錄本案論罪科刑所引法條：
刑法第二百十條：
偽造、變造私文書，足以生損害於公眾或他人者，處五年以下有期徒刑。
刑法第二百十二條：
偽造、變造護照、旅券、免許證、特許證及關於品行、能力服務或其他相類之證書、
介紹書，足以生損害於公眾或他人者，處一年以下有期徒刑、拘役或三百元以下罰金
。
刑法第二百十六條：
行使第二百十條至第二百十五條之文書者，依偽造、變造文書或登載不實事項或使登
載不實事項之規定處斷。
刑法第三百三十九條：
意圖為自己或第三人不法之所有，以詐術使人將本人或第三人之物交付者，處五年以
下有期徒刑、拘役或科或併科一千元以下罰金。
以前項方法得財產上不法之利益或使第三人得之者，亦同。
前二項之未遂犯罰之。
